Infanterie-Divisionen
Bundesarchiv
- PH 8-I Infanterie-Divisionen, 1866-1918; PH 8-I
  - 20. Infanterie-Division, 26
    - Abschriften aus Kriegstagebüchern und Anlagen, 1918-1918
      - Nov. 1918, PH 8-I/180; Zg. 120/77; 7; Enthält: 40. Infanterie Brigade: Kriegstagebuch, 3.-11. Nov. 1918 Stab/Infanterie Regiment 79: Kriegstagebuch und Anlagen, 3.-11. Nov. 1918 I.-III. Bataillon/Infanterie Regiment 79: Kriegstagebuch und Anlagen, Skizzen, 3.-11. Nov. 1918 Stab/Infanterie Regiment 92: Kriegstagebuch, 3.-11. Nov. 1918 I., II. Bataillon/Infanterie Regiment 92: Kriegstagebuch und Anlagen, 4.-11. Nov. 1918 Stab/Infanterie Regiment 92: Anlagen zum Kriegstagebuch, 4.-7. Nov. 1918 Artillerie Kommandeur 20: Kriegstagebuch und Anlagen, Befehle und Meldungen, 4.-11. Nov. 1918 Stab/Feldartillerie Regiment 46: Kriegstagebuch, 4.-11. Nov. 1918 I.-III. Bataillon/Feldartillerie Regiment 46: Kriegstagebuch, 4.-11. Nov. 1918 Fußartillerie Bataillon 155: Kriegstagebuch, 4.-11. Nov. 1918 1., 2. und 3. Batterie/Fußartillerie Bataillon 155: Kriegstagebuch, 4.-11. Nov. 1918; Infanterie-Divisionen
    - Divisionsbefehl vom 11. Juli 1915, PH 8-I/23; Zg. 171/69; Infanterie-Divisionen
    - Befehle und Meldungen.- Abschriften und Originale, 1916-1916
      - Juni-Juli 1916, PH 8-I/407; Zg. 76/81; 1; Enthält auch: Feindlageskizzen, Juni/Juli 1916 Unterbringungsübersicht, Stand: 23. Juli 1916; Infanterie-Divisionen
      - Aug.-Sept. 1916, PH 8-I/408; Zg. 76/81; 2; Enthält auch: Unterbringungsübersicht, Stand: 26. Aug. 1916; Infanterie-Divisionen
    - Kriegsgliederung der 20. Infanterie-Division, 1914-1918; PH 8-I/545; 1531/14; Infanterie-Divisionen
    - Kriegstagebuch, 1914-1915
      - März-Juni 1915, PH 8-I/22; H02-220/1; 1; Enthält auch: Stellenbesetzung der Offiziere und Beamten des Divisionsstabes vom 7. Aug. 1914; Infanterie-Divisionen
      - 30. Apr.-30. Juni 1915, PH 8-I/406; Zg. 76/81; 2; Infanterie-Divisionen
      - 31. Aug. 1914 - 28. Feb. 1915, PH 8-I/514; Zug. 156/90; 3; Infanterie-Divisionen
  - 21. Infanterie-Division, 27
    - Abschriften aus Kriegstagebüchern und Anlagen, 1918-1918
      - Sept.-Okt. 1918, PH 8-I/181; Zg. 120/77; 1; Enthält: Kriegstagebuch und Anlagen, 29. Sept.-9. Okt. 1918; Infanterie-Divisionen
      - Nov. 1918, PH 8-I/182; Zg. 120/77; 2; Enthält: Kriegstagebuch und Anlagen, 1.-11. Nov. 1918 42. Infanterie Brigade: Kriegstagebuch, 1.-11. Nov. 1918 Stab/Infanterie Regiment 80: Anlagen zum Kriegstagebuch, 1.-11. Nov. 1918 I.-III. Bataillon/Infanterie Regiment 80: Kriegstagebuch, 1.-11. Nov. 1918 Stab/Infanterie Regiment 81: Kriegstagebuch, 1.-11. Nov. 1918 I., III. Bataillon/Infanterie Regiment 81: Kriegstagebuch, 1.-11. Nov. 1918 Stab/Infanterie Regiment 87: Kriegstagebuch, 1.-11. Nov. 1918 I.-III. Bataillon/Infanterie Regiment 87: Kriegstagebuch, 1.-11. Nov. 1918 Artillerie Kommandeur 21: Kriegstagebuch, 1.-11. Nov. 1918 Stab/Feldartillerie Regiment 27: Kriegstagebuch, 1.-11. Nov. 1918 I.-III./Feldartillerie Regiment 27: Kriegstagebuch, 1.-11. Nov. 1918; Infanterie-Divisionen
    - Befehle, Juni 1915-Mai 1916; PH 8-I/381; Zg. 248/76; Enthält auch: Unterkunftsübersicht vom 24. März 1916 Schutz gegen Gasangriff (Merkblatt), 23. Aug. 1915; Infanterie-Divisionen
  - 22. Infanterie-Division, 28
    - Kriegstagebuch.- Abschrift, 1. Sept. 1915-31. März 1916; PH 8-I/409; Zg. 76/81; Infanterie-Divisionen
    - Befehle, Meldungen, Lageskizzen.- Abschriften und Originale, Juni-Aug. 1915; PH 8-I/410; Zg. 76/81; Infanterie-Divisionen
    - Anordnung zur Regelung des Verkehrs, März - Apr. 1918; PH 8-I/615; Infanterie-Divisionen
    - Häufung von Diebstählen und Zerstörungen, Feb. - Apr. 1918; PH 8-I/616; Enthält auch: Infanterie Regiment 82 Verfügung zur Nebelbereitschaft; Infanterie-Divisionen
  - 23. Infanterie-Division, 29
    - Abschriften aus Kriegstagebüchern und Anlagen, 1918-1918
      - Juli 1918, PH 8-I/183; Zg. 120/77; 1; Enthält: Kriegstagebuch und Anlagen, 1.-31. Juli 1918; Infanterie-Divisionen
      - Juli 1918, PH 8-I/184; Zg. 120/77; 2; Enthält: 45. Infanterie Brigade: Kriegstagebuch, 1.-31. Juli 1918 Stab/Grenadier Regiment 101: Gefechtsberichte, 13.-28. Juli 1918 I.-III. Bataillon/Grenadier Regiment 101: Gefechtsberichte, 13.-28. Juli 1918 I.-III. Bataillon/Infanterie Regiment 108: Kriegstagebuch und Anlagen, 1.-31. Juli 1918 Artillerie Kommandeur 23: Kriegstagebuch, 1.-31. Juli 1918; Infanterie-Divisionen
      - Nov. 1918, PH 8-I/185; Zg. 120/77; 3; Enthält: Kriegstagebuch und Anlagen, 2.-11. Nov. 1918 45. Infanterie Brigade: Kriegstagebuch, 3.-11. Nov. 1918 I.-III. Bataillon/Grenadier Regiment 101: Kriegstagebuch, 3.-11. Nov. 1918 I.-III. Bataillon/Infanterie Regiment 108: Kriegstagebuch, 3.-11. Nov. 1918; Infanterie-Divisionen
    - Erfahrung über Maschinengewehr Verwendung in den letzten Kämpfen, 19. Nov. 1917; PH 8-I/383; Zg. 248/76; Infanterie-Divisionen
  - 24. Infanterie-Division, 30
    - Abschriften aus Kriegstagebüchern und Anlagen, 1918-1918
      - Okt. 1918, PH 8-I/186; Zg. 120/77; 1; Enthält: Gefechtsnotizen, 3.-18. Okt. 1918; Infanterie-Divisionen
      - Okt. 1918, PH 8-I/187; Zg. 120/77; 2; Enthält: 89. Infanterie Brigade: Kriegstagebuch, 5.-9. Okt. 1918 Stab/Infanterie Regiment 133: Kriegstagebuch, 5.-9. Okt. 1918 I.-III. Bataillon/Infanterie Regiment 133: Kriegstagebuch, 5.-9. Okt. 1918 I. Bataillon//Infanterie Regiment 179: Kriegstagebuch, 5.-8. Okt. 1918; Infanterie-Divisionen
    - Kriegsgliederung der 24. Infanterie-Division, 1914-1918; PH 8-I/547; 1522/14; 19683; Infanterie-Divisionen
  - 26. Infanterie-Division, 31
    - Kriegstagebuch.- Abschrift, 3.-16. Sept., 1.-11. Nov. 1918; PH 8-I/188; Zg. 120/77; Enthält: 51. Infanterie Brigade: Kriegstagebuch, 4.-16. Sept., 4.-7. Nov. 1918 Stab/Infanterie Regiment 119: Kriegstagebuch, 4.-16. Sept., 4.-7. Nov. 1918 I.-III. Bataillon/Grenadier Regiment 119: Kriegstagebuch, 4.-15. Sept., 4.-7. Nov. 1918 Stab/Infanterie Regiment 121: Kriegstagebuch, 4.-15. Sept., 4.-7. Nov. 1918 Stab/Infanterie Regiment 125: Kriegstagebuch, 4.-16. Sept., 4.-7. Nov. 1918 Stab/Infanterie Regiment 125: Anlagen zum Kriegstagebuch, 4.-6. Sept., 5. Nov. 1918; Infanterie-Divisionen
    - Divisionsbefehle, Apr.-Juli 1917; PH 8-I/24; Zg. 238/71; Infanterie-Divisionen
    - Tätigkeitsberichte und Erkundungsergebnisse, Juni 1917 - Apr. 1918; PH 8-I/702; I H 38; Enthält auch: Erfahrungsberichte Nachrichten über die feindlichen Artillerie Das Zusammenwirken zwischen Infanterie und Artillerie im Stellungskampf Divisionsbefehle Lagekarten mit Einzeichnungen Geschäftsordnung der Abteilung I Patrouillenskizze; Infanterie-Divisionen
    - Tätigkeitsberichte, 16. Apr. 1917 - 14. Dez. 1918; PH 8-I/488; Enthält auch: Divisionsbefehle Berichte Verlustmeldungen; Infanterie-Divisionen
  - 27. Infanterie-Division, 32
    - Abschriften aus Kriegstagebüchern und Anlagen, 1918-1918
      - Okt.-Nov. 1918, PH 8-I/189; Zg. 120/77; 1; Enthält: Kriegstagebuch und Anlagen, 23. Okt.-11. Nov. 1918 Stab/53. Infanterie Brigade: Kriegstagebuch und Anlagen, 30. Okt.-11. Nov. 1918 Stab/Infanterie Regiment 120: Kriegstagebuch, 29. Okt.-11. Nov. 1918 II., III. Bataillon/Infanterie Regiment 120: Kriegstagebuch, 29. Okt.-11. Nov. 1918 Stab/Grenadier Regiment 123: Kriegstagebuch und Anlagen, 30. Okt.-11. Nov. 1918 I.-III. Bataillon/Grenadier Regiment 123:Kriegstagebuch, 1.-11. Nov. 1918 Stab/Infanterie Regiment 124: Kriegstagebuch, 1.-11. Nov. 1918 I.-III. Bataillon/Infanterie Regiment 124: Kriegstagebuch, 1.-11. Nov. 1918; Infanterie-Divisionen
      - 2. Nov. 1918, PH 8-I/190; Zg. 120/77; 2; Enthält: Artillerie Kommandeur 27: Kriegstagebuch, 3.-11. Nov. 1918 Stab/Feldartillerie Regiment 13: Kriegstagebuch, 1.-12. Nov. 1918 I., II. Bataillon/Feldartillerie Regiment 13: Anlagen zum Kriegstagebuch, 1.-6. Nov. 1918 II. Bataillon/Feldartillerie Regiment 13: Anlagen zum Kriegstagebuch, 1.-6. Nov. 1918 III. Bataillon/Feldartillerie Regiment 13: Kriegstagebuch und Anlagen, 1.-11. Nov. 1918 IV. Bataillon/Fußartillerie Regiment 13: Kriegstagebuch, 1.-11. Nov. 1918; Infanterie-Divisionen
    - Abschiedsbefehle des Oberbefehlshabers AOK 5, Kronprinz Wilhelm.- Abschriften, 15. Dez. 1915; PH 8-I/454; Infanterie-Divisionen
    - Berichte, Befehle der Übungsleitung zu verschiedenen Übungen, März 1917; PH 8-I/467; Enthält auch: Karten zu den Übungen; Infanterie-Divisionen
  - 28. Infanterie-Division, 33
    - Kriegstagebuch, 1918-1918
      - Mai-Juli 1918, PH 8-I/495; 5.1.1.2./19; 1; Infanterie-Divisionen
      - Juni 1918, PH 8-I/496; 5.1.1.2./20; 2; Enthält u.a.: Karten; Infanterie-Divisionen
      - Juni 1918, PH 8-I/497; 5.1.1.2./21; 3; Enthält u.a.: Karten; Infanterie-Divisionen
      - Juni 1918, PH 8-I/498; 5.1.1.2./22; 4; Enthält u.a.: Karten; Infanterie-Divisionen
    - Abschriften aus Kriegstagebüchern und Anlagen, 1918-1918
      - Juni 1918, PH 8-I/193; Zg. 120/77; 1; Enthält: Kriegstagebuch und Anlagen, 11.-22. Juni 1918; Infanterie-Divisionen
      - Juni 1918, PH 8-I/194; Zg. 120/77; 2; Enthält: Kriegstagebuch und Anlagen, 20.-25. Juni 1918; Infanterie-Divisionen
      - Juni 1918, PH 8-I/192; Zg. 120/77; 3; Enthält: Anlagen zum Kriegstagebuch, 5.-18. Juni 1918; Infanterie-Divisionen
      - Juni 1918, PH 8-I/195; Zg. 120/77; 4; Enthält: Kriegstagebuch und Anlagen, 20.-24. Juni 1918; Infanterie-Divisionen
      - Juni 1918, PH 8-I/196; Zg. 120/77; 5; Enthält: Kriegstagebuch und Anlagen, 25.-30. Juni 1918; Infanterie-Divisionen
      - Mai-August 1918, PH 8-I/197; Zg. 120/77; 6; Enthält: Kriegstagebuch und Anlagen, 29. Juni-7. Juli 1918 Anlagen zum Kriegstagebuch, 31. Mai-7. Aug. 1918; Infanterie-Divisionen
      - Juli 1918, PH 8-I/191; Zg. 120/77; 7; Enthält: Kriegstagebuch, 4.-11. Juli 1918; Infanterie-Divisionen
      - Juli 1918, PH 8-I/198; Zg. 120/77; 8; Enthält: Kriegstagebuch und Anlagen, 16.-22. Juli 1918; Infanterie-Divisionen
      - Juli 1918, PH 8-I/199; Zg. 120/77; 9; Enthält: 55. Infanterie Brigade: Kriegstagebuch, 16.-22. Juli 1918 Stab/Füsilier Regiment 40: Kriegstagebuch, 16.-22. Juli 1918 I.-III. Bataillon/Füsilier Regiment 40: Kriegstagebuch, 16.-22. Juli 1918 Stab/Grenadier Regiment 109: Kriegstagebuch und Anlagen, 16.-22. Juli 1918 I.-III. Bataillon/Grenadier Regiment 109: Kriegstagebuch, 16.-22. Juli 1918 4. Kompanie/Infanterie Regiment 109: Kriegstagebuch, 18.-22. Juli 1918 Stab/Grenadier Regiment 110: Kriegstagebuch und Anlagen, 18.-22. Juli 1918 I. Bataillon/Grenadier Regiment 110: Kriegstagebuch und Anlagen, 18.-22. Juli 1918 II. Bataillon/Grenadier Regiment 110: Anlagen zum Kriegstagebuch, 18.-23. Juli 1918 Artillerie Kommandeur 28: Kriegstagebuch, 18.-22. Juli 1918 Stab/Feldartillerie Regiment 14: Kriegstagebuch, 18.-22. Juni 1918 Stab/Feldartillerie Regiment 14: Anlagen zum Kriegstagebuch, 18.-27. Juli 1918; Infanterie-Divisionen
      - Sept.-Okt. 1918, PH 8-I/201; Zg. 120/77; 10; Enthält: Kriegstagebuch und Anlagen, 24. Sept.-31. Okt. 1918 Anlagen zum Kriegstagebuch: Gefechtsberichte, 20. Okt.-6. Nov. 1918 Anlagen zum Kriegstagebuch: Divisionsbefehle, 3. Okt.-5. Nov. 1918; Infanterie-Divisionen
      - Okt.-Nov. 1918, PH 8-I/200; Zg. 120/77; 11; Enthält: Kriegstagebuch und Anlagen, 31. Okt.-11. Nov. 1918; Infanterie-Divisionen
      - Sept.- Nov. 1918, PH 8-I/202; Zg. 120/77; 12; Enthält: 55. Infanterie Brigade: Kriegstagebuch, 26. Sept.-11. Nov. 1918 55. Infanterie Brigade: Gefechtsberichte, 3. Okt.-11. Nov. 1918 55. Infanterie Brigade: Anlagen zum Kriegstagebuch, 27. Sept.-2. Okt., 21.-31. Okt. 1918; Infanterie-Divisionen
      - Sept.-Nov. 1918, PH 8-I/203; Zg. 120/77; 13; Enthält: 55. Infanterie Brigade: Anlagen zum Kriegstagebuch, 1.-3. Nov. 1918 Stab/Grenadier Regiment 109: Kriegstagebuch, 2.-16. Okt. 1918 Stab/Grenadier Regiment 109: Anlagen zum Kriegstagebuch, 30. Sept.-27. Okt. 1918 I.-III. Bataillon/Grenadier Regiment 109: Kriegstagebuch und Anlagen, 4.-29. Okt. 1918 Stab/Grenadier Regiment 110: Kriegstagebuch, 4.-29. Okt. 1918 Stab/Grenadier Regiment 110: Gefechtsberichte, 4.-16. Okt. 1918 I. Bataillon/Grenadier Regiment 110: Kriegstagebuch und Anlagen, 4. Okt.-3. Nov. 1918; Infanterie-Divisionen
      - Okt.-Nov. 1918, PH 8-I/204; Zg. 120/77; 14; Enthält: II., III. Bataillon/Grenadier Regiment 110: Anlagen zum Kriegstagebuch, 4.-30. Okt. 1918 Stab/Füsilier Regiment 40: Kriegstagebuch und Anlagen, 4.-28. Okt. 1918 I.-III. Bataillon/Füsilier Regiment 40: Kriegstagebuch und Anlagen, 4.-31. Okt. 1918 Artillerie Kommandeur 28: Kriegstagebuch, 4. Okt.-3. Nov. 1918 Stab/Feldartillerie Regiment 14: Kriegstagebuch und Anlagen, 3. Okt.-6. Nov. 1918 I. Bataillon/Feldartillerie Regiment 14: Kriegstagebuch, 1.-5. Nov. 1918 II. Bataillon/Feldartillerie Regiment 14: Kriegstagebuch, 14. Okt.-3. Nov. 1918 III. Bataillon/Feldartillerie Regiment 14: Kriegstagebuch, 4.-17. Okt. 1918 1. und 2. Batterie/Fußartillerie Bataillon 55: Kriegstagebuch, 4. Okt.-3. Nov. 1918 3. Batterie/Fußartillerie Bataillon 55: Kriegstagebuch, 4.-15., 25. Okt.-2. Nov. 1918; Infanterie-Divisionen
    - Divisionsbefehle, 1915-1918
      - Mai-Juni 1915, PH 8-I/27; Zg. 128/68 (aus N 234); 1; Infanterie-Divisionen
      - März-Sept. 1918, PH 8-I/499; 5.1.1.3./1; 2; Enthält auch: Kriegsgliederung des XXV. Reserve Korps und des Korps Conta Angaben über feindliche Kräfteverhältnisse Verlegung deutscher Truppen Unterkunftsübersichten der 28. Infanterie-Division Ausbildungsfragen Karten vom Kampfgebiet (Westfront); Infanterie-Divisionen
      - Mai-Aug. 1918, PH 8-I/500; 5.1.1.3./2; 3; Enthält u.a.: Verbesserung der Tankbekämpfung Kriegsgliederung Verlegung deutscher Truppen Sicherung gegen Fliegerangriffe Karten vom Kampfgebiet (Westfront); Infanterie-Divisionen
    - Gefechtsberichte von unterstellten Truppenteilen, Mai-Okt. 1918; PH 8-I/501; 5.1.1.4./5; Infanterie-Divisionen
    - Angriffsbefehle für "Michael" (deutscher Großangriff im Westen, Frühjahr 1918), PH 8-I/504; 239/234; Infanterie-Divisionen
    - Taktische Aufgaben.- Bearbeitung durch Major von Pannewitz, Bataillonskommandeur 1. Badisches Leib-Grenadier Regiment 109 mit Bemerkungen des späteren Generalfeldmarschalls v. Hindenburg, 1901-1912; PH 8-I/25; Zg. 59/69; Infanterie-Divisionen
    - Morgen- und Abendmeldungen, Apr.-Mai 1915; PH 8-I/26; Zg. 128/68 (aus N 234); Infanterie-Divisionen
    - Artillerie-Aufstellung, Lager und Trosse.- Karten, 1915-1918; PH 8-I/28; H02-228/2; Enthält: Lagekarte des XIV. AK 1: 40.000, 25. Nov. 1915; Infanterie-Divisionen
    - Verteidigungsplan für den Abschnitt IV der Maasgruppe Ost.- Kartenskizzen 1:25.000, Juli-Aug. 1917; PH 8-I/29; Zg. 143/72; Infanterie-Divisionen
    - Karten zu einzelnen Gefechten, 1918; PH 8-I/30; H02-228/1; Enthält: Montidier, 21.-28. März 1918 vom Winterberg zur Marne, 27.-31. Mai 1918 Soissons, 18.-22. Juli 1918; Infanterie-Divisionen
    - Stellungnahme des späteren Generalfeldmarschalls von Hindenburg zum II. Teil des Exerzier-Reglements für die Infanterie, 28. Feb. 1901; PH 8-I/377; Zg. 78/69 (aus N 259); Infanterie-Divisionen
      Benutzbar ab: 1931
    - Berichte über die Flugtätigkeit und Erkundungsergebnisse "vor 7. Armee", Juni 1918; PH 8-I/502; 5.1.1.4./6; Infanterie-Divisionen
    - Geschäftsverteilungsplan, Okt. 1918; PH 8-I/503; 200/194/42; Infanterie-Divisionen
  - 29. Infanterie-Division, 34
    - Abschriften aus Kriegstagebüchern und Anlagen, 1918-1918
      - Aug.-Sept. 1918, PH 8-I/207; Zg. 120/77; 1; Enthält: Kriegstagebuch, 7.-17. Aug., 4.-6. Sept. 1918 58. Infanterie Brigade: Kriegstagebuch, 6.-17. Aug., 4.-6. Sept. 1918 Stab/Infanterie Regiment 112: Kriegstagebuch, 6.-17. Aug., 4.-6. Sept. 1918 I. Bataillon/Infanterie Regiment 112: Kriegstagebuch, 5.-17. Aug., 4.-6. Sept. 1918 Stab/Infanterie Regiment 113: Kriegstagebuch, 6.-17. Aug., 4.-6. Sept. 1918 I.-III. Bataillon/Infanterie Regiment 113: Kriegstagebuch, 7.-17. Aug., 4.-6. Sept. 1918 Stab/Infanterie Regiment 142: Kriegstagebuch, 7.-17. Aug., 4.-6. Sept. 1918 I.-III. Bataillon/Infanterie Regiment 142: Kriegstagebuch, 7.-17. Aug., 4.-6. Sept. 1918 Artillerie Kommandeur 67: Kriegstagebuch, 7.-17. Aug., 4.-6. Sept. 1918 Stab/Feldartillerie Regiment 30: Kriegstagebuch, 7. Aug.-6. Sept. 1918 II. Bataillon/Reserve Fußartillerie Regiment 9: Kriegstagebuch, 7.-17. Aug., 4.-6. Sept. 1918; Infanterie-Divisionen
      - Aug.-Sept. 1918, PH 8-I/374; Zg. 120/77; 2; Enthält: Kriegstagebuch und Anlagen, 18. Aug.-3. Sept. 1918; Infanterie-Divisionen
      - Aug.-Sept. 1918, PH 8-I/205; Zg. 120/77; 3; Enthält: 58. Infanterie Brigade: Kriegstagebuch, 18. Aug.-3. Sept. 1918 Stab/Infanterie Brigade: Anlagen zum Kriegstagebuch, 22. Aug.-1. Sept. 1918 Stab/Infanterie Regiment 112: Kriegstagebuch und Anlagen, 16. Aug.-3. Sept. 1918 I., III. Bataillon/Infanterie Regiment 112: Kriegstagebuch und Anlagen, 18. Aug.-3. Sept. 1918 III. Bataillon/Infanterie Regiment 112: Anlagen zum Kriegstagebuch, 2. Sept. 1918 Stab/Infanterie Regiment 113: Kriegstagebuch, 18. Aug.-3. Sept. 1918 Stab/Infanterie Regiment 113: Anlagen zum Kriegstagebuch, 30. Aug. 1918 Stab/Infanterie Regiment 113: Anlagen zum Kriegstagebuch, 24. Aug.-3. Sept. 1918 I.-III. Bataillon/Infanterie Regiment 113: Kriegstagebuch und Anlagen, 15. Aug.-3. Sept. 1918 Stab/Infanterie Regiment 142: Kriegstagebuch, 18. Aug.-3. Sept. 1918 I., II. Bataillon/Infanterie Regiment 142: Kriegstagebuch und Anlagen, 18. Aug.-3. Sept. 1918; Infanterie-Divisionen
      - Aug.-Sept. 1918, PH 8-I/206; Zg. 120/77; 4; Enthält: Artillerie Kommandeur 67: Kriegstagebuch und Anlagen, 8. Aug.-3. Sept. 1918 III. Bataillon/Feldartillerie Regiment 30: Kriegstagebuch, 18. Aug.-3. Sept. 1918 II. Bataillon/Reserve Fußartillerie Regiment 9: Kriegstagebuch, 18. Aug.-3. Sept. 1918; Infanterie-Divisionen
      - Okt. 1918, PH 8-I/208; Zg. 120/77; 5; Enthält: Kriegstagebuch und Anlagen, 16.-20. Okt. 1918; Infanterie-Divisionen
    - Befehle, Okt. 1917-Aug. 1918; PH 8-I/31; I H 125; Infanterie-Divisionen
    - Befehle und Erkundungsergebnisse, 1917-1918; PH 8-I/549; Enthält u.a.: Divisionsbefehle Tagesbefehle Armeebefehle Korpsbefehle Enthält auch: Merkblätter Nachrichtenblätter; Infanterie-Divisionen
  - 31. Infanterie-Division, 35
    - Abschriften aus Kriegstagebüchern und Anlagen, 1918-1918
      - Sept. 1918, PH 8-I/210; Zg. 120/77; 1; Enthält: Kriegstagebuch, 1.-19. Sept. 1918; Infanterie-Divisionen
      - Sept. 1918, PH 8-I/209; Zg. 120/77; 2; Enthält: Anlagen zum Kriegstagebuch, 2.-13. Sept. 1918; Infanterie-Divisionen
      - Sept. 1918, PH 8-I/211; Zg. 120/77; 3; Enthält: Anlagen zum Kriegstagebuch, 2.-19. Sept. 1918; Infanterie-Divisionen
      - Okt. 1918, PH 8-I/212; Zg. 120/77; 4; Enthält: Anlagen zum Kriegstagebuch, 4.-15. Okt. 1918; Infanterie-Divisionen
      - Okt. 1918, PH 8-I/215; Zg. 120/77; 5; Enthält: Anlagen zum Kriegstagebuch, 17.-27. Okt. 1918 32. Infanterie Brigade: Kriegstagebuch, 10.-27. Okt. 1918 Stab/Infanterie Regiment 70: Kriegstagebuch, 10.-28. Okt. 1918 I. Bataillon/Infanterie Regiment 70: Kriegstagebuch, 10.-29. Okt. 1918 Maschinengewehr Kompanie/Infanterie Regiment 70: Kriegstagebuch, 10.-28. Okt. 1918 Stab/Infanterie Regiment 174: Kriegstagebuch, 10.-28. Okt. 1918 Artillerie Kommandeur 31: Kriegstagebuch, 10.-29. Okt. 1918 Stab/Feldartillerie Regiment 31: Kriegstagebuch, 10.-21. Okt. 1918 II., III. Bataillon/Feldartillerie Regiment 31: Kriegstagebuch, 10.-29. Okt. 1918 Fußartillerie Bataillon 44: Kriegstagebuch, 10.-29. Okt. 1918; Infanterie-Divisionen
      - Okt.-Nov. 1918, PH 8-I/213; Zg. 120/77; 6; Enthält: Kriegstagebuch und Anlagen, 31. Okt.-11. Nov. 1918; Infanterie-Divisionen
      - Okt.-Nov. 1918, PH 8-I/214; Zg. 120/77; 7; Enthält: 32. Infanterie Brigade: Kriegstagebuch, 31. Okt.-11. Nov. 1918 Artillerie Kommandeur 31: Kriegstagebuch, 31. Okt.-11. Nov. 1918 Artillerie Kommandeur 31: Anlagen zum Kriegstagebuch, 3.-9. Nov. 1918 Fußartillerie Bataillon 44: Kriegstagebuch, 31. Okt.-11. Nov. 1918 1. Batterie/Fußartillerie Bataillon 44: Kriegstagebuch, 31. Okt.-11. Nov. 1918 2. Batterie/Fußartillerie Bataillon 44: Kriegstagebuch, 31. Okt.-11. Nov. 1918; Infanterie-Divisionen
    - Befehle vom 13. und 15. Mai 1918, PH 8-I/32; I H 124; Infanterie-Divisionen
    - Tätigkeitsbericht vom 19. Aug.-17. Sept. 1915, PH 8-I/505; 5.1.1.4./8; Infanterie-Divisionen
  - 32. Infanterie-Division, 36
    - Abschriften aus Kriegstagebüchern und Anlagen, 1918-1918
      - Okt. 1918, PH 8-I/216; Zg. 120/77; 1; Enthält: Kriegstagebuch, 8.-26. Okt. 1918 XXII. AK: Anlagen zum Kriegstagebuch, 8.-28. Okt. 1918; Infanterie-Divisionen
      - Okt. 1918, PH 8-I/217; Zg. 120/77; 2; Enthält: 63. sächsische Infanterie Brigade: Kriegstagebuch und Anlagen, 8.-26. Okt. 1918 Stab/Infanterie Regiment 102: Kriegstagebuch und Anlagen, 6.-27. Okt. 1918 I., II. Bataillon/Infanterie Regiment 102: Kriegstagebuch und Anlagen, 8.-26. Okt. 1918; Infanterie-Divisionen
      - Okt. 1918, PH 8-I/218; Zg. 120/77; 3; Enthält: III. Bataillon/Infanterie Regiment 102: Kriegstagebuch und Anlagen, 8.-26. Okt. 1918 Stab/Infanterie Regiment 103: Kriegstagebuch und Anlagen, 8.-26. Okt. 1918 I.-III. Bataillon/Infanterie Regiment 103: Kriegstagebuch, 8.-25. Okt. 1918 Artillerie Kommandeur 32: Kriegstagebuch, 8.-25. Okt. 1918 Artillerie Kommandeur 32: Anlagen zum Kriegstagebuch, 10.-24. Okt. 1918 3. Batterie/Fußartillerie Bataillon 80: Kriegstagebuch, 8.-24. Okt. 1918; Infanterie-Divisionen
      - Nov. 1918, PH 8-I/219; Zg. 120/77; 4; Enthält: Kriegstagebuch, 1.-11. Nov. 1918 63. Infanterie Brigade: Kriegstagebuch, 1.-11. Nov. 1918 I.-III. Bataillon/Infanterie Regiment 102: Kriegstagebuch, 9.-11. Nov. 1918 Stab/Infanterie Regiment 103: Kriegstagebuch, 9.-11. Nov. 1918 I.-III. Bataillon/Infanterie Regiment 103: Kriegstagebuch, 8.-11. Nov. 1918 Artillerie Kommandeur 32: Kriegstagebuch, 9.-11. Nov. 1918; Infanterie-Divisionen
    - Divisionsbefehle und Gefechtsberichte, März 1917; PH 8-I/506; 5.1.1.3./3; Infanterie-Divisionen
  - 33. Infanterie-Division, 37
    - Abschriften aus Kriegstagebüchern und Anlagen, 1918-1918
      - Juli-Aug. 1918, PH 8-I/220; Zg. 120/77; 1; Enthält: Kriegstagebuch, 15. Juli-2. Aug. 1918 Anlagen zum Kriegstagebuch, 19.-26. Juli 1918 66. Infanterie Brigade: Kriegstagebuch und Anlagen, 15. Juli-8. Aug. 1918 Stab/Infanterie Regiment 98: Kriegstagebuch, 15.-30. Juli 1918 I.-III. Bataillon/Infanterie Regiment 98: Kriegstagebuch, 15. Juli-2. Aug. 1918 Stab/Infanterie Regiment 135: Kriegstagebuch, 15.-30. Juli 1918 I.-III. Bataillon/Infanterie Regiment 135: Kriegstagebuch, 15.-30. Juli 1918; Infanterie-Divisionen
      - Sept.-Nov. 1918, PH 8-I/221; Zg. 120/77; 2; Enthält: Kriegstagebuch und Anlagen, 26. Sept.-11. Nov. 1918; Infanterie-Divisionen
      - Nov. 1918, PH 8-I/222; Zg. 120/77; 3; Enthält: 66. Infanterie Brigade: Kriegstagebuch, 1.-11. Nov. 1918 Stab/Infanterie Regiment 98: Kriegstagebuch, 1.-11. Nov. 1918 I.-III. Bataillon/Infanterie Regiment 98: Kriegstagebuch, 1.-11. Nov. 1918 II. Bataillon/Infanterie Regiment 130: Kriegstagebuch, 1.-5. Nov. 1918 Stab/Infanterie Regiment 135: Kriegstagebuch, 1.-11. Nov. 1918 I., II. Bataillon/Infanterie Regiment 135: Kriegstagebuch, 1.-11. Nov. 1918 Artillerie Kommandeur 33: Kriegstagebuch, 1.-11. Nov. 1918 Stab/Feldartillerie Regiment 283: Kriegstagebuch: 1.-11. Nov. 1918 I., III. Bataillon/Feldartillerie Regiment 283: Kriegstagebuch, 1.-11. Nov. 1918; Infanterie-Divisionen
    - Divisionstagesbefehle, 1915-1917
      - Juni - Juli 1917, PH 8-I/661; 1; Infanterie-Divisionen
      - Juli - Okt. 1917, PH 8-I/682; 2; Infanterie-Divisionen
      - Nov. 1915 - März 1917, PH 8-I/683; 3; Infanterie-Divisionen
      - März - Apr. 1917, PH 8-I/684; 4; Infanterie-Divisionen
    - Besondere Anordnungen, Nov. 1916 - Okt. 1918; PH 8-I/659; Enthält auch: Entwürfe zu Dienstvorschriften Namentliches Verzeichnis der Ortskommandanten und ihrer Stellvertreter Befehle 135. Infanterie-Regiment; Infanterie-Divisionen
    - ADEO-Befehle, 1917-1918; ADEO: Adjutant des Ortskommandanten
      - März - Apr. 1917, PH 8-I/685; 1; Infanterie-Divisionen